【裁判字號】    95,台抗,16
【裁判日期】    950112
【裁判案由】    假處分強制執行選任特別代理人
【裁判全文】
最高法院民事裁定                九十五年度台抗字第一六號
    抗  告  人  甲○○
    代  理  人  葉大殷律師
上列抗告人因大華觀光事業股份有限公司與英屬維京群島商利安
控股股份有限公司（E&E HOLDING COMPANY LIMITED ）間假處分
強制執行事件，聲請為大華觀光事業股份有限公司選任特別代理
人，對於中華民國九十四年十一月三日台灣高等法院裁定（九十
四年度抗字第二五０八號），提起抗告，本院裁定如下：
    主  文
抗告駁回。
抗告程序費用由抗告人負擔。
    理  由
按對於抗告法院以抗告有理由而廢棄或變更原裁定之裁定，或以
抗告無理由而駁回抗告之裁定再為抗告，僅得以其適用法規顯有
錯誤為理由，並經原法院之許可。此項許可，以原裁定所涉及之
法律見解具有原則上之重要性者為限。民事訴訟法第四百八十六
條第四項及第五項規定甚明。上開規定，依強制執行法第三十條
之一規定，於強制執行程序準用之。所謂適用法規顯有錯誤，係
指原法院就其取捨證據所確定之事實適用法規顯有錯誤而言，不
包括認定事實不當之情形在內。本件抗告人對於原法院所為抗告
無理由之裁定再為抗告，係以：債權人大華觀光事業股份有限公
司（下稱大華公司）於民國九十年九月間向台灣士林地方法院（
下稱士林地院）聲請假處分，禁止債務人即其股東英屬維京群島
商利安控股股份有限公司（E&E HOLDING COMPANY LIMITED ，下
稱利安公司）行使股東權，經士林地院裁定准許，並於九十年九
月二十四日以士院儀執全高字第二０七二號執行命令執行在案，
斯時利安公司之法定代理人為何忠雄。詎何忠雄竟違背上開士林
地院執行命令，代表利安公司參加大華公司於九十二年八月二十
六日召開之九十二年度第一次臨時股東會，當選為大華公司董事
並被推選為董事長，嗣於九十四年四月七日再以大華公司董事長
之身分代表大華公司撤回對利安公司之假處分聲請，足證何忠雄
與利安公司間有事實上之利害關係而不得代表大華公司，自應為
大華公司選任特別代理人。原法院認何忠雄與利安公司間並無事
實上之利害關係，得行使大華公司董事長之職權，顯有未當云云
，為其論據。查抗告人所陳上述理由，係屬原法院認定事實當否
之問題，要與適用法規是否顯有錯誤無涉，且亦無所涉及之法律
見解具有原則上重要性之情事。原法院因認抗告人之再為抗告不
應許可，以裁定駁回其再抗告，經核於法洵無不合。抗告意旨，
指摘原裁定不當，聲明廢棄，非有理由。
據上論結，本件抗告為無理由。依強制執行法第三十條之一，民
事訴訟法第四百九十五條之一第一項、第四百四十九條第一項、
第九十五條、第七十八條，裁定如主文。
中    華    民    國  九十五  年    一    月   十二   日
                      最高法院民事第一庭
                          審判長法官  林  奇  福
                                法官  陳  國  禎
                                法官  陳  重  瑜
                                法官  蘇  達  志
                                法官  陳  碧  玉
      本件正本證明與原本無異
                                      書  記  官
中    華    民    國  九十五  年    一    月  二十七  日
                                                      Ｋ


司法院資訊處製作；財團法人民間司法改革基金會備份。
